# EPC 合同租赁和收入的核算

提问人：595699395 时间：2022-05-19 22:19:54
公司EPC项目，租用甲方屋顶安装分布式光伏，发电先出售给甲方自用，多余部分上网出售。公司不支付租金，而是采用电价优惠的模式(如果不采用此种模式则按照 3 元每平米作为租金，电价也不在有优惠)：甲方若当年电量消纳比例高于80%，下一年电价按 9 折，80-70按 95 折，低于 70 不优惠。
我理解这种情况下算是应付客户对价，应确认使用权资产和租赁负债，租金应该是按照固定金额核算，将价格可变部分视为一项租金可向下调整的可变条款，可按照 3 元每平米计算相应的租赁负债和使用权资产，优惠金额超过 3 元/平米部分冲减收入，优惠金额小于 3 元/平米时，相应调减当期租金。
请问各位老师我的理解是否正确？

回答人：chenyiwei
基本赞同你的理解，分拆为两项交易分别处理： 1 、承租屋顶，确认使用权资产和租赁负债； 2 、向该客户和电网公司售电，价格为优惠前的正常上网电价。前述使用权资产折旧需计入发电业务成本。
如主帖所述，“将价格可变部分视为一项租金可向下调整的可变条款，可按照 3 元每平米计算相应的租赁负债和使用权资产，优惠金额超过 3 元/平米部分冲减收入，优惠金额小于 3 元/平米时，相应调减当期租金。”